臺灣板橋地方法院民事裁定　　　　　　100年度再小抗字第2號
抗　告　人　邱俊男
相　對　人　政昇不動產仲介經紀股份有限公司
法定代理人　林李田
以上抗告人因與相對人政昇不動產仲介經紀股份有限公司間請求
再審之訴事件，抗告人對於民國100年2月17日本院板橋簡易庭
100 年度板再小字第1號裁定提起抗告，本院裁定如下：
    主  文
抗告駁回。
抗告費用由抗告人負擔。
    理  由
一按再審之訴，不合法者，法院應以裁定駁回之，民事訴訟法第
  502條第1項定有明文。又提起民事再審之訴，應於三十日之不
  變期間內為之，民事訴訟法第500條第1項定有明文。
二經查：
(一)送達不能依前二條規定為之者，得將文書寄存送達地之自治或
  警察機關，並作送達通知書兩份，一份黏貼於應受送達人住居
  所、事務所、營業所或其就業處所門首，另一份置於該送達處
  所信箱或其他適當位置，以為送達。寄存送達，自寄存之日起
  ，經十日發生效力，民事訴訟法第138條第1項、第2項定有明
  文。民事訴訟法第138條所規定之寄存送達，限於不能依同法
  第136 條及第137條規定行送達者，始得為之，設其送達之處
  所，雖原為應受送達人之住居所、事務所或營業所而實際上已
  變更者，該原住居所、事務所或營業所，即非應為送達之處所
  ，自不得於該原處所為寄存送達。又依第138條之規定為寄存
  送達，除須將應送達之文書寄存送達地之自治或警察機關外，
  並須製作送達通知書，記明寄存文書之處所，黏貼於應受送達
  人住居所、事務所或營業所門首，俾應受送達人知悉寄存之事
  實，前往領取，二者缺一均不能謂為合法之送達（最高法院64
  年台抗字第481號判例意旨參照）。
(二)相對人於99年6月30日聲請支付命令，本院於99年7月5日核發
  99年度司促字第27850號支付命令，因郵務機關按址投遞二次
  ，未獲會晤應受送達人，於99年7月22日寄存送達於抗告人位
  於新北市○○區○○街43之4號住所，將文書寄存於台北縣政
  府警察局海山分局埔墘派出所，並按規定作成寄存送達通知書
  二份，一份黏貼於該址門首，另一份置於該址信箱內以為送達
  等情，有中華郵政股份有限公司板橋郵局於100年1月27日以板
  郵字第1000000222號函可稽（見原審卷第14頁），揆之前開規
  定，本件支付命令已於99年8月1日因合法寄存送達生效，因抗
  告人未於20日之不變期間內異議而確定，業經原審依職權調閱
  本院99年度司促字第27850號支付命令卷宗查明屬實。準此，
  本院99年度司促字第27850號支付命令係於99年8月23日確定，
  卻遲於100年1月7日始提起本件再審之訴，依前開說明，其提
  起本件再審之訴顯已逾越三十日之不變期間，是其提起本件再
  審之訴自不合法，應予駁回。
三再審之訴應於三十日之不變期間內提起，前項期間自判決確定
  時起算，但再審之理由知悉在後者，自知悉時起算，民事訴訟
  法第四百九十六條第一項及第二項定有明文。是提起再審之訴
  之原告，如主張其再審理由知悉在後者，應就所主張之事實負
  舉證之責任，徵以同法第四百九十七條第一項第四款之規定尤
  無疑義（最高法院30年抗字第443號判例意旨參照）。提起再
  審之訴，如主張其再審理由知悉在後者，應就所主張之事實負
  舉證之責任，其未依民事訴訟法第五百零一條第一項第四款後
  段規定，記載遵守不變期間之證據者，不屬同法第一百二十一
  條第一項規定，書狀不合程式或有其他欠缺之情形，審判長毋
  庸裁定定期命其補正，即得以其訴為不合法，逕以裁定駁回之
  （最高法院81年度台抗字第178號裁定意旨參照）。又提起再
  審之訴，須以原判決民事訴訟法第496條各款之事由，為民事
  訴訟法第496條所明定，惟抗告人提起再審，僅以於99年12月
  21日經燿華電子股份有限公司告知知悉其薪資遭查扣之事實，
  亦未具體指摘原確定裁定有民事訴訟法第496條各款之事由，
  未具體主張再審之事由，顯難以認定抗告人有何知悉在後之再
  審事由。原法院據此駁回抗告人之訴，洵無違誤。抗告人空言
  指摘原裁定不當，求予廢棄，為無理由，應予駁回。
四據上論結，本件抗告為無理由，依民事訴訟法第495條之1第1
  項、第449條第1項、第95條、第78條，裁定如主文。
中    華    民    國  100    年    5    月    27    日
                  民事第三庭
                             審判長法  官   陳財旺
                             法        官   邱育佩
                             法        官   徐玉玲
以上正本證明與原本無異
不得再抗告。
中    華    民    國  100    年    5    月    27    日
                             書   記   官   余承佳